臺灣臺中地方法院刑事判決　　　　　　　　　　　　九十一年度訴字第二一二六號
　　公　訴　人　臺灣臺中地方法院檢察署檢察官
　　被　　　告　乙○○
　　選任辯護人　盧志科
右列被告因強盜案件，經檢察官提起公訴（九十年度偵字第一四○四六號），本院判
決如左：
    主  文
乙○○無罪。
    理  由
一、公訴意旨略以：被告乙○○於民國八十九年五月四日上午某時，向代辦房屋出租
    事務之丙○○謊稱要租賃房屋，旋丙○○即於當日上午十時四十五分許，帶同乙○○至臺中市○○路○段一號五樓房屋。詎乙○○竟在該房屋內，持藍波刀一支
    指著丙○○，並即以膠帶綑綁丙○○手腳，且矇住丙○○雙眼及嘴巴，至使丙○○無法抗拒，而強取丙○○隨身所帶之身分證、健保卡、提款卡、行動電話、手
    錶、鑽戒、金飾及現金新臺幣六百元等財物，復逼令丙○○說出提款卡之號碼。
    得手後復駕駛丙○○所有車牌號碼為ＮＣ─六五一一號之自用小客車，並持丙○○之提款卡至某銀行提款機提款未果。嗣因丙○○掙脫後委請路人報警脫困，且
    乙○○於八十九年七月間將其所申請之0000000000號之ＳＩＭ卡門號
    ，插入前開強盜取得之行動電話機具使用，而為警循線查獲，因認被告乙○○涉
    犯刑法第三百二十八條第一項之強盜罪嫌云云。
二、按犯罪事實應依證據認定之，無證據不得推定其犯罪事實，又不能證明被告犯罪
    者，應為無罪之諭知，刑事訴訟法第一百五十四條、第三百零一條第一項分別定
    有明文。再認定不利於被告之事實，須依積極證據，苟積極證據不足為不利於被
    告事實之認定時，即應為有利於被告之認定，更不必有何有利之證據。另刑事訴
    訟法上所謂認定犯罪事實之證據，係指足以認定被告確有犯罪行為之積極證據而
    言，該項證據自須適合於被告犯罪事實之認定，始得採為斷罪資料，最高法院三
    十年上字第八一六號、二十九年上字第三一○五號分別著有判例可資參照。本件
    公訴人認被告乙○○犯有上開強盜罪嫌無非係以被告確有使用被害人丙○○遭搶
    之行動電話之事實，有行動電話通聯紀錄在卷可證；及被告乙○○前往提款機模
    擬提款所攝錄取得之影像，與強盜丙○○之人於案發後至提款機提款，遭攝錄取
    得之影像相符為其論據。
三、訊據被告乙○○固不否認有將其所購買之0000000000號之ＳＩＭ卡門
    號，插入上開丙○○遭強盜取走之行動電話機具使用之事實，惟堅否認有何強盜
    犯行，辯稱：上開丙○○遭搶之行動電話機具，係伊於八十九年五月底某時，在
    臺中市○○路與旱溪西路附近拾得，並非強盜丙○○取得等語。經查，（一）被
    告確有於八十九年七月十四日，將其所申請之0000000000號之ＳＩＭ
    卡門號，插入前開丙○○遭強盜之行動電話機具使用之事實，已據被告於警詢及
    偵審中坦承不諱，並有東信電訊行動電話號碼查詢資料及通聯紀錄各一份在卷可
    稽，固堪認定。惟被告既辯稱該行動電話機具為其於八十九年五月底拾得等語，
    即難僅憑此節，遽認被告即為強盜丙○○之人。再經本院就卷附之八十九年五月
    四日十一時三十四分許，以丙○○遭強盜取走之提款卡提款之人，自監視錄影帶
    所翻拍之照片一張（見八十九年度聲字第二五四九號偵查卷，第十二頁正面），
    與被告於九十年十二月六日十一時四十分許，為警帶同模擬提款，自監視錄影帶
    所翻拍之照片一張（見九十年度偵字第一四○四六號偵查卷，第十七頁正面）予
    以比對結果，於八十九年五月四日提款之人之臉型與被告之臉型，依肉眼觀視，
    即可看出有所不同，難認係屬同一人，有該二張照片附卷可憑，檢察官謂上開二
    張提款人之照片影像相同云云，實有未合。（二）況查，於右揭時地強盜丙○○
    之人，並非被告，已經證人丙○○於八十九年八月一日偵查中證稱：案發當日強
    盜伊之人，與伊接觸約有半小時之久，該強盜伊之人並非在庭之被告乙○○等語
    明確（見八十九年度核退字第二九三四號偵查卷第二六頁背面及二十七頁正面）
    。嗣經本院傳訊證人丙○○結果，丙○○除當庭結證稱：八十九年五月四日強盜
    伊之人與伊共同在屋內將近有四十分鐘，伊對強盜之人之臉看得很清楚，並非在
    庭之被告乙○○。真正強盜伊之人已為警查獲，並經法院判決在案，伊且曾出庭
    指認無誤等語外，嗣並具狀提出臺灣高等法院臺中分院九十一年度上重更（一）
    字第一一號刑事判決影本一份供本院參考。而經本院依該刑事判決，再調取本院
    八十九年度重訴字第一三六○號、第二六七一號刑事判決核閱結果，該案被告甲○○係因與蔡長軒另犯他罪，而在蔡長軒遭警逮捕後，隨即逃亡，並基於意圖為
    自己不法所有之概括犯意，先於八十九年三、四月間某時，在臺中市區購買非屬
    槍砲彈藥刀械管制條例所管制之藍波刀、折疊刀、彈簧刀各一支，之後即假借租
    屋或電召按摩女郎按摩等之機會，連續持刀械對丙○○等被害人，以預藏刀械脅
    迫各該女性被害人，使被害人心生畏懼，至使不能抗拒，再以膠帶捆綁被害人手
    腳，或將被害人眼睛矇住，而強取丙○○等被害人之財物。嗣甲○○即於八十九
    年九月二十一日十二時十分許，在臺中市○○路○段一七五號自助餐館為警查獲
    ，之後甲○○且於偵查犯罪職務之警察機關發覺其強盜丙○○等被害人之犯行前
    ，即主動供出強盜丙○○等被害人之全部犯行，並帶同警員至臺中市○○路○段
    一九七巷三號五○七室其租屋處，除為警當場查扣甲○○所有供強盜丙○○等被
    害人所用之藍波刀、折疊刀、彈簧刀各一支、電話易付卡六個及膠帶一捲等物外
    ，並起獲被害人丙○○等被害人之身分證各一張。之後甲○○於該案警詢及偵審
    中均坦承強盜丙○○之事實，並經丙○○指認無訛，而經法院判處罪刑在案等節
    ，有上開臺灣高等法院臺中分院九十一年度上重更（一）字第一一號刑事判決影
    本及本院八十九年度重訴字第一三六○號、第二六七一號刑事判決各一份在卷可
    按。再經本院提訊證人甲○○訊問結果，甲○○亦明確證稱：伊確有於右揭時地
    ，強盜丙○○無訛。另證人丙○○亦再度當庭指認，結證稱：強盜伊之人係在庭
    之甲○○，而非在庭之乙○○等語。且經本院再核對前開八十九年五月四日十一
    時三十四分許，以丙○○遭強盜取走之提款卡提款之人之翻拍照片一張（見八十
    九年度聲字第二五四九號偵查卷，第十二頁正面），及本院於九十一年十月二十
    八日請法警所拍之甲○○照片二張（見本院審理卷證物袋）結果，甲○○之臉型
    ，確與上開八十九年五月四日翻拍照片上提款人之臉型相似，亦有該三張照片在
    卷可考。準此，已足認於右揭時地強盜丙○○之人確係甲○○，而非被告無疑，
    被告辯稱：丙○○遭搶之行動電話一支，係伊所拾得，伊並未強盜丙○○等語，
    應堪採信。此外，復查無其他積極證據，足認被告確有檢察官起訴之強盜犯行，
    揆諸首開說明，既不能證明被告犯罪，即應為被告無罪之諭知。
據上論斷，應依刑事訴訟法第三百零一條第一項，判決如主文。
中      華      民      國    九十一    年     十一     月     十四     日
                                      臺灣臺中地方法院刑事第三庭
                    法  官  江  奇  峰
右正本與原本無異
如不服本判決，應於判決送達後十日內向本院提出上訴狀，上訴於台灣高等法院台中
分院( 須附繕本 )。
                                          書記官
中      華      民      國    九十一    年     十一     月     十四     日
